# 咨询陈版及各位老师关于一级土地开发及土地竞拍问题

提问人：KGD789 时间：2020-05-27 16:48:00
公司a是当地国资平台，经营土地一级开发，待开发土地挂牌出让后参与分成并确认收入。
现a将参与一级开发的土地出让竞拍取得。 1 、如果一级开发与竞拍有关联，那么能否该土地一级开发、土地竞争是一揽子行为，土地一级开发的毛利与土地成本应抵销？ 2 、不是一搅子行为，一级开发是否可以确认收入？
谢谢！

回答人：chenyiwei
理论上可以这样理解，区分是否为一揽子交易，以确定前期的一级开发能否确认收入和利润。但在实务中，这种认定难度较大，基于谨慎考虑，建议如无明确证据表明不是一揽子交易的，均按一揽子交易处理。特别是，如只有A自身参与竞拍，或者相关招拍挂文件约定A企业在同等条件下有优先权的，或者为A公司“量身定制”投标条件的；
等等。